【裁判字號】    98,訴,3268
【裁判日期】    981105
【裁判案由】    搶奪等
【裁判全文】
臺灣板橋地方法院刑事判決              98年度訴字第3268號
公  訴  人  臺灣板橋地方法院檢察署檢察官
被      告  丁○○
                      號
                      1室
                    （現在臺灣臺北看守所羈押中）
            戊○○
                      號
                      1室
                    （現在臺灣臺北看守所羈押中）
上列被告因搶奪等案件，經檢察官提起公訴（98年度偵字第2122
5 號），本院判決如下：
    主  文
丁○○共同意圖為自己不法之所有，而搶奪他人之動產，累犯，
處有期徒刑壹年。又共同意圖為自己不法之所有，而搶奪他人之
動產，累犯，處有期徒刑壹年。又共同意圖為自己不法之所有，
而搶奪他人之動產，累犯，處有期徒刑壹年月。應執行有期徒
刑年。
戊○○共同意圖為自己不法之所有，而搶奪他人之動產，累犯，
處有期徒刑捌月。又共同意圖為自己不法之所有，而搶奪他人之
動產，累犯，處有期徒刑捌月。又共同意圖為自己不法之所有，
而搶奪他人之動產，累犯，處有期徒刑壹拾壹月。應執行有期徒
刑貳年。
    事  實
一、丁○○曾於民國91年間，因違反職役職責案件，經國防部北
    部地方軍事法院以91年度信審字第232 號判處有期徒刑8 月
    確定，嗣經同院以97年度聲減字第22號裁定減刑為有期徒刑
    4 月確定；復於93年間，因搶奪、竊盜案件，經本院以93年
    度訴字第594 號分別判處有期徒刑6 月、8 月、3 月確定；
    上開4 罪經本院以97年度聲字第4549號裁定定其應執行之刑
    為有期徒刑1 年5 月確定；再於97年間，因贓物案件，經本
    院以97年度簡字第7930號判處有期徒刑3 月確定；上開有期
    徒刑1 年5 月、3 月接續執行，於98年6 月4 日縮刑期滿執
    行完畢。戊○○曾於93年間，因違反職役職責案件，經國防
    部北部地方軍事法院以93年度信審字第128 號判處有期徒刑
    8 月，緩刑2 年確定；復於94年間，因違反職役職責案件，
    經同院以94年度信審字第7 號判處有期徒刑1 年2 月，上訴
    後經國防部高等軍事法院以94年度法仁判字第23號駁回上訴
    確定，並經國防部北部地方軍事法院以93年度信裁字第133
    號裁定撤銷上開緩刑宣告；上開2 罪接續執行，於95年9 月
    29日縮刑期滿執行完畢。
二、詎丁○○、戊○○仍不知悔改，基於意圖為自己不法所有之
    犯意聯絡，共同謀議由丁○○騎乘機車搭載戊○○，待2 人
    物色搶奪財物之對象後，即由機車後座之戊○○下手行搶，
    得逞後由丁○○騎乘機車搭載戊○○逃離現場，並將搶奪所
    得之財物變現後朋分花用。謀議既定後，2 人即共同為下列
    搶奪犯行：
(一)、丁○○騎乘車牌號碼MFB-367 號重型機車搭載戊○○，於98
    年7 月22日18時30分許，行經臺北縣板橋市○○街60號前時
    ，見丙○○將機車停放在路邊，且站立在機車旁觀看其記事
    本，並將手提包放置在機車後座座墊上而有機可乘，在未得
    丙○○同意之情況下，乘丙○○不及防備之際，由丁○○騎
    乘上開機車接近丙○○後，再由戊○○徒手搶奪丙○○所有
    置於機車後座座墊上之上開手提包（內含丙○○之國民身分
    證1 張、健保卡1 張、金融卡1 張、信用卡1 張、悠遊卡1
    張、行動電話1 支、鑰匙2 把、遙控器1個 、現金新臺幣【
    下同】400 元），戊○○得手後，旋即由丁○○騎乘機車搭
    載戊○○逃逸。2 人將搶得之行動電話變賣，並將變賣所得
    金錢及現金400 元均花用殆盡，其餘財物則棄置在不詳地點
    （下稱「犯罪事實(一)」）。
(二)、丁○○騎乘車牌號碼MFB-367 號重型機車搭載戊○○，於98
    年7 月23日19時40分許，行經臺北縣新店市○○街8 巷內，
    見甲○○將機車停放在路邊，且坐在機車上挪動停車位，並
    將手提包置於機車腳踏墊上而有機可乘，由丁○○將機車暫
    停在巷口接應，戊○○則徒步前往巷內甲○○之機車旁，在
    未得甲○○同意之情況下，乘甲○○不及防備之際，徒手搶
    奪甲○○所有置於機車腳踏墊上之上開手提包（內有甲○○
    之國民身分證1 張、健保卡1 張、金融卡1 張、信用卡5 張
    、悠遊卡2 張、現金200 元、隨身聽2 個、隨身碟1 個、計
    算機1 個、零錢包1 個、客戶資料數紙），戊○○得手後，
    旋即走出巷口，由負責接應之丁○○騎乘機車搭載戊○○逃
    逸。2 人將搶得之現金200 元均花用殆盡，其餘財物則棄置
    在不詳地點（下稱「犯罪事實(二)」）。
(三)、丁○○騎乘車牌號碼MFB-367 號重型機車搭載戊○○，於98
    年7 月27日20時40分許，行經臺北縣土城市○○路○ 段118
    巷1 弄23號前時，見柯錦臻騎乘機車搭載乙○○，且乙○○
    之手提包置於其身前之座墊上而有機可乘，在未得乙○○同
    意之情況下，乘乙○○不及防備之際，由丁○○騎乘上開機
    車接近乙○○後，再由戊○○徒手搶奪乙○○所有置於身前
    之上開手提包（內含乙○○之國民身分證1 張、健保卡1 張
    、信用卡4 張、金融卡3 張、行動電話2 支【含SIM 卡1 張
    】、皮夾1 個、現金2 萬元），戊○○得手後，旋即由丁○○騎乘機車搭載戊○○逃逸。2 人將搶得之行動電話變賣後
    ，將變賣所得金錢及現金2 萬元均花用殆盡，並將皮夾1 個
    及手提包1 個均置於臺北縣板橋市○○路○ 段50巷13號5 樓
    501 室之居所，其餘財物則棄置在不詳地點（下稱「犯罪事
    實(三)」）。
三、嗣經警調閱路口監視錄影畫面，循線於98年8 月4 日12時許
    ，在臺北縣板橋市○○○路47號地下1 樓之「晴苑網路咖啡
    店」內查獲丁○○及戊○○，經丁○○及戊○○同意，前往
    2 人位在臺北縣板橋市○○路○ 段50巷13號5 樓501 室之居
    所內搜索，當場起出乙○○所有之上開皮夾及手提包各1 個
    ，並扣得2 人作案所用之車牌號碼MFB-367 號重型機車1 臺
    、黑色長袖上衣1 件、紅色短袖上衣1 件、黑色長袖外套1
    件、黑色休閒鞋1 雙、咖啡色布鞋1 雙等物。
四、案經臺北縣政府警察局移送臺灣板橋地方法院檢察署檢察官
    偵查起訴。
    理  由
一、本判決以下認定事實所引用證據之證據能力，當事人於本院
    準備程序及審判期日中均未予爭執，且迄至言詞辯論終結前
    亦未再聲明異議（見本院卷宗第34頁、第62頁），本院審酌
    各該證據作成或取得時之情況，並無違法、不當或不宜作為
    證據之情事，依刑事訴訟法第159 條之5 之規定，均得作為
    證據，合先敘明。
二、訊據被告戊○○於警詢時、偵查中及本院審理時，對於犯罪
    事實(一)、(三)所載未得被害人丙○○、乙○○之同意，乘被害
    人2 人不及防備之際，徒手搶奪被害人2 人之手提包，及對
    犯罪事實(二)所載未得被害人甲○○之同意，徒手拿取被害人
    甲○○之手提包之事實，均自白不諱，惟矢口否認有何搶奪
    被害人甲○○之犯行，辯稱：伊該次行為應僅是竊盜云云。
    訊據被告丁○○固坦承在犯罪事實(一)、(二)、(三)所載之時、地
    ，騎乘機車搭載被告戊○○之事實，惟矢口否認有何搶奪犯
    行，辯稱：在犯罪事實(一)、(三)之時、地，伊是騎乘機車搭載
    被告戊○○找尋資源回收物品，在犯罪事實(二)之時、地，伊
    是騎乘機車搭載被告戊○○去找朋友，被告戊○○先下車走
    進巷內，伊則在巷口等待，伊均不知被告戊○○要搶奪他人
    財物，一直到被告戊○○得手後才知道云云。經查：
(一)、犯罪事實(一)之部分：
  1.經查，被告丁○○騎乘車牌號碼MFB-367 號重型機車搭載被
    告戊○○，於98年7 月22日18時30分許，行經臺北縣板橋市
    ○○街60號前時，被告戊○○見被害人丙○○將機車停放在
    路邊，且站立在其機車旁觀看其筆記本，並將手提包放置在
    機車後座座墊上而有機可乘，在未得被害人丙○○同意之情
    況下，即乘被害人丙○○不及反應之際，徒手搶奪被害人丙○○之手提包（內含丙○○之國民身分證1 張、健保卡1 張
    、金融卡1 張、信用卡1 張、悠遊卡1 張、行動電話1 支、
    鑰匙2 把、遙控器1 把、現金400 元）得逞，並至二手市場
    變賣上開行動電話後，將變賣所得之金錢及上開現金400 元
    均花用殆盡，其餘物品則棄置於不詳地點之事實，除迭據被
    告戊○○於警詢時、偵查中及本院審理時均自白不諱（見偵
    查卷宗第26至27頁、第96頁、本院卷宗第32頁反面、第63頁
    反面），亦據證人即被害人丙○○於警詢時指述綦詳（見偵
    查卷宗第49至54頁），復於本院審理時結證明確（見本院卷
    宗第56至58頁），且互核相符，並有監視錄影翻拍照片8 張
    在卷可稽（見偵查卷宗第55至57頁）及車牌號碼MFB-367 號
    重型機車1 臺、黑色長袖上衣1 件、紅色短袖上衣1 件、黑
    色長袖外套1 件、黑色休閒鞋1 雙、咖啡色布鞋1 雙等物扣
    案可佐，足認被告戊○○上開不利己之任意性自白與事實相
    符，堪以採信。
  2.被告丁○○雖以前揭情詞置辯，惟觀諸被告丁○○針對何次
    犯行已事先知情？何次是載被告戊○○去找朋友？於警詢時
    、偵查中、本院羈押庭訊問時、本院審理時，前後供述反覆
    不一，已屬有疑而難遽信。且證人丙○○於本院審理時結證
    稱：當時伊將機車停在路邊，手提包放在機車的後座座墊上
    ，伊正站在機車旁看記事本，伊感覺有人靠近，然後突然發
    現放在機車座墊上的手提包就被人拿走，然後伊抬起頭看，
    就看到1 個人的側臉，他是坐在1 部機車上的後座，機車還
    有另外1 個人騎著，他們的機車就在伊機車的後輪，跟伊機
    車成90度角的狀態，他們的機車是發動著的，並沒有熄火，
    坐在機車後座的人把伊的手提包拿走後放在他們2 個人的身
    體中間，前面那個人就騎乘機車離開等語（見本院卷宗第56
    頁反面），與被害人丙○○於警詢指稱：當時2 名男子頭戴
    半罩式安全帽共乘1 部黑色機車慢慢接近伊，後座男子乘伊
    不及反應，順勢拿走伊的手提包後，他們隨即加速逃逸等語
    互核大致相符（見偵查卷宗第50頁、第53頁）。倘被告丁○○與被告戊○○未就搶奪之對象有所合意，被告丁○○為何
    特地騎乘機車慢慢靠近被害人丙○○？又為何於被告戊○○
    搶得手提包後加速離去？果若被告丁○○未與被告戊○○配
    合，而以一般車速超車經過被害人丙○○之身旁，被告戊○○在兩車交會之瞬間，極可能因車速過快或與被害人丙○○
    車距過遠，而無法搶得被害人丙○○之財物。從而，被告丁○○與被告戊○○就搶奪被害人丙○○之手提包乙節，應有
    犯意聯絡無疑；被告丁○○騎乘機車靠近被害人丙○○，使
    被告戊○○得以順利搶得被害人丙○○之手提包，復搭載戊○○逃離現場，亦堪認有行為分擔。基此，被告丁○○上開
    所辯尚難採信，其與被告戊○○共同遂行犯罪事實(一)所載之
    搶奪犯行，應堪認定。
(二)、犯罪事實(二)之部分：
  1.經查，被告丁○○騎乘車牌號碼MFB-367 號重型機車搭載被
    告戊○○，於98年7 月23日19時40分許，行經臺北縣新店市
    ○○街8 巷內時，被告戊○○見被害人甲○○站立於機車旁
    ，且將手提包置於機車椅墊上而有機可乘，在未得被害人丙○○同意之情況下，即乘被害人甲○○不及反應之際，徒手
    拿取被害人甲○○之手提包（內含甲○○之國民身分證1 張
    、健保卡1 張、金融卡1 張、信用卡5 張、悠遊卡2 張、現
    金200 元、隨身聽2 個、隨身碟1 個、計算機1 個、零錢包
    1 個、客戶資料數紙）得逞，並將上開現金200 元花用殆盡
    ，其餘物品則棄置於不詳地點之事實，除迭據被告戊○○於
    警詢時、偵查中及本院審理時均自白不諱（見偵查卷宗第27
    至28頁、第95至96頁、本院卷宗第32頁反面、第63頁反面）
    ，亦據證人即被害人甲○○於警詢時指述綦詳（見偵查卷宗
    第68至69頁、第73至76頁），復於本院審理時結證明確（見
    本院卷宗第58頁反面至59頁反面），且互核相符，並有監視
    錄影翻拍照片2 張在卷可稽（見偵查卷宗第112 頁）及車牌
    號碼MFB-367 號重型機車1 臺、黑色長袖上衣1 件、紅色短
    袖上衣1 件、黑色長袖外套1 件、黑色休閒鞋1 雙、咖啡色
    布鞋1 雙等物扣案可佐，足認被告戊○○上開不利己之任意
    性自白與事實相符，堪以採信。
  2.被告丁○○、戊○○雖以前揭情詞置辯，惟觀諸被告丁○○
    針對何次犯行已事先知情？何次是載被告戊○○去找朋友？
    於警詢時、偵查中、本院羈押庭訊問時、本院審理時，前後
    供述反覆不一，已屬有疑而難遽信。且證人甲○○於本院審
    理時結證稱：當時伊將機車靠在路的左邊，讓右邊留出通路
    ，伊是坐在機車上挪車位，手提包放在機車腳踏墊上，伊有
    意識到右後方有人走過來，從眼角餘光看到那個人有戴安全
    帽，突然間那個人直接從伊右腳旁邊將手提包拿走，伊來不
    及反應，等伊把機車退出去追時，已經看不到那個人了，應
    該是有人接應；監視錄影器有拍到1 臺機車尾隨伊進入巷內
    ，兩臺機車均有放慢速度，且後面那臺機車是2 人騎乘，後
    來就拍到那臺機車很快地衝出去巷口等語（見本院卷宗第58
    頁反面至60頁），與被害人乙○○於警詢時之指述情節大致
    相符，足見被告戊○○係乘被害人甲○○不及抗拒時，公然
    急速奪取被害人甲○○置於機車腳踏墊上之手提包後逃逸，
    被告戊○○之行為已屬搶奪而非竊盜甚明。又倘被告丁○○
    與被告戊○○未就搶奪之對象有所合意，被告丁○○何須騎
    乘機車尾隨被害人甲○○進入巷弄內？又為何特地在巷口等
    待、接應，並快速騎乘機車搭載被告戊○○離去？況被告丁○○、戊○○至今均未陳明所欲拜訪之友人之真實姓名、年
    籍資料，以供本院查證。基此，被告丁○○、戊○○上開所
    辯均難採信，被告丁○○、戊○○共同遂行犯罪事實(二)所載
    之搶奪犯行，應堪認定。
(三)、犯罪事實(三)之部分：
  1.經查，被告丁○○騎乘車牌號碼MFB-367 號重型機車搭載被
    告戊○○，於98年7 月27日20時40分許，行經臺北縣土城市
    ○○路○ 段118 巷1 弄23號前時，被告戊○○見柯錦臻騎乘
    機車搭載被害人乙○○，且被害人乙○○之手提包置於其身
    前之座墊上而有機可乘，在未得被害人乙○○同意之情況下
    ，即乘被害人乙○○不及反應之際，徒手拿取被害人乙○○
    之手提包（內含乙○○之國民身分證1 張、健保卡1 張、信
    用卡4 張、金融卡3 張、行動電話2 支【含SIM 卡1 張】、
    皮夾1 個、現金2 萬元）得逞，並至二手市場變賣上開行動
    電話後，將變賣所得之金錢及上開現金2 萬元均花用殆盡，
    皮夾1 個及手提包1 個均置於臺北縣板橋市○○路○ 段50巷
    13號5 樓501 室之居所，其餘物品則丟棄於不詳地點之事實
    ，除迭據被告戊○○於警詢時、偵查中及本院審理時均自白
    不諱（見偵查卷宗第28至29頁、第97頁、本院卷宗第32頁反
    面、第63頁反面），亦據證人即被害人乙○○於警詢時指述
    綦詳（見偵查卷宗第58至61頁、第65至66頁），復於本院審
    理時結證明確（見本院卷宗第60至61頁反面），且互核相符
    ，並有贓物認領保管單1 紙、手提包及皮夾照片4 張、監視
    錄影翻拍照片2 張在卷可稽（見偵查卷宗第62至64頁、第67
    頁）及上開手提包及皮夾各1 個、車牌號碼MFB-367 號重型
    機車1 臺、黑色長袖上衣1 件、紅色短袖上衣1 件、黑色長
    袖外套1 件、黑色休閒鞋1 雙、咖啡色布鞋1 雙等物扣案可
    佐，足認被告戊○○上開不利己之任意性自白與事實相符，
    堪以採信。
  2.被告丁○○雖以前揭情詞置辯，惟觀諸被告丁○○針對何次
    犯行已事先知情？何次是載被告戊○○去找朋友？於警詢時
    、偵查中、本院羈押庭訊問時、本院審理時，前後供述反覆
    不一，已屬有疑而難遽信。且證人即被害人乙○○於本院審
    理時結證稱：當時由伊的妹妹柯錦臻騎乘機車搭載伊回家，
    伊將手提包置於伊與柯錦臻身體中間，被告2 人是騎乘機車
    尾隨伊進入巷內，並從伊左側慢慢靠近，且距離差不多半個
    手臂長的距離，坐在後座之人一靠過來就馬上伸右手，把伊
    的手提包拉走，然後騎乘機車離去等語（見本院卷宗第60頁
    反面至62頁），與被害人乙○○於警詢時之指述情節大致相
    符。倘被告丁○○與被告戊○○未就搶奪之對象有所合意，
    被告丁○○何須騎乘機車尾隨被害人乙○○進入巷弄內？又
    為何特地以慢速騎乘機車靠近被害人乙○○？參以被害人乙○○之手提包係置於機車駕駛柯錦臻與被害人乙○○身體中
    間，已有適當的屏障與阻隔，果若被告丁○○未與被告戊○○配合，而以一般車速超車經過被害人乙○○之身旁，被告
    戊○○在兩車交會之瞬間，極可能因車速過快或與被害人乙○○車距過遠，而無法搶得被害人乙○○之財物。從而，被
    告丁○○與被告戊○○就搶奪被害人乙○○之手提包乙節，
    應有犯意聯絡無疑；被告丁○○騎乘機車慢慢接近被害人乙○○，使被告戊○○得以順利搶得被害人乙○○之手提包，
    復搭載戊○○逃離現場，亦堪認有行為分擔。又犯罪事實(三)
    所載之案發時間為20時40分許，案發地點則係僻靜之巷弄內
    ，殊難想像被告2 人在此等時間、地點有發覺任何資源回收
    物品之可能性。基此，被告丁○○上開所辯尚難採信，其與
    被告戊○○共同遂行犯罪事實(三)所載之搶奪犯行，應堪認定
    。
(四)、綜上以觀，被告丁○○所辯無非臨訟卸責之詞，均委無可採
    。本案事證明確，被告2 人3 次共同搶奪犯行堪以認定，應
    依法論科。
三、論罪科刑之依據：
(一)、按刑法第325 條第1 項所稱之「搶奪」，係指乘人不備或不
    及抗拒而公然攫取他人支配範圍以內之物，移轉於自己實力
    支配下之行為而言。例如於公共場所，公然奪取他人頸上項
    鍊，或趁婦女不備之際，自身後攫取其皮包等皆屬之。惟搶
    奪行為雖係施用不法腕力，自財物所持人支配範圍內移轉於
    自己之所持，然並不以直接對被害人之身體施加不法腕力，
    或與被害人互相拉扯為必要。茍其出手攫奪財物之情形已達
    共見共聞或不畏見聞之狀況，而不掩形聲，急遽攫取者，仍
    不失為搶奪（最高法院91年度臺上字第6753號判決意旨參照
    ）。次按搶奪罪以乘人不備，不及抗拒，公然掠取其財物為
    成立要件，與竊取者係乘人不知，以和平或秘密方法竊得其
    物之情形，迥然有別（司法院院字第1116號解釋、最高法院
    22年上字第1334號判例、75年度臺上字第634 號判決意旨參
    照）。經查，被害人3 人之手提包各置放在機車座墊上（被
    害人丙○○站立在機車旁）、機車腳踏墊上（被害人甲○○
    右腳旁邊）、機車駕駛柯錦臻與被害人乙○○身體中間，分
    別係在被害人3 人之實力支配範圍內，被告2 人乘被害人3
    人不及防備之際，公然奪取被害人3 人之手提包後逃逸，以
    致被害人3 人均不及抵抗，惟當下隨即為被害人3 人所知悉
    進而呼救追趕，從而被告2 人於犯罪事實(一)、(二)、(三)之犯行
    ，並非乘被害人不知而以和平、秘密之手段竊取他人財物，
    與竊盜罪之構成要件尚屬有間，均屬搶奪行為無疑。
(二)、核被告丁○○、戊○○於犯罪事實(一)、(二)、(三)所為，均係犯
    刑法第325 條第1 項之搶奪罪。公訴意旨認犯罪事實(二)之犯
    行，被告2 人均係犯刑法第320 條第1 項之竊盜罪，容有未
    洽，業如前述，惟搶奪與竊盜間，未得他人同意而拿取他人
    財物之社會基本事實並無不同，爰依法變更起訴法條。被告
    2 人間，就上開犯行均有犯意聯絡及行為分擔，均為共同正
    犯。被告2 人所犯上開3 罪間，犯意各別，行為分殊，均應
    予分論併罰。被告2 人有上述事實欄所載之科刑及執行紀錄
    ，此觀卷附臺灣高等法院被告前案紀錄表2 份即明，渠等於
    受有期徒刑之執行完畢後，5 年以內故意再犯本件有期徒刑
    以上之3 罪，俱為累犯，均應依刑法第47條第1 項規定加重
    其刑。爰審酌被告丁○○曾有搶奪前科（見卷附臺灣高等法
    院被告前案紀錄表），仍不知悔改，又與被告戊○○共同遂
    行本案之3 件搶奪犯行，分別搶奪被害人丙○○、甲○○、
    乙○○之手提包各1 個（內含被害人3 人之證件、信用卡、
    金融卡等財物，致被害人現金損失各為400 元、200 元、2
    萬元），破壞社會秩序及他人財產安全，所生危害非輕，兼
    衡被告2 人之品行、生活狀況、智識程度、犯罪之動機、目
    的、手段、被害人所受損害之程度，及被告丁○○否認犯行
    、被告戊○○坦承部分犯行且均未與被害人達成和解以取得
    諒解之犯罪後態度等一切情狀，各量處如主文所示之刑，並
    均定其應執行之刑，以資懲儆。至扣案之車號MFB-367 號重
    型機車1 台、黑色長袖上衣1 件、紅色短袖上衣1 件、黑色
    長袖外套1 件、黑色休閒鞋1 雙、咖啡色布鞋1 雙等物，固
    據被告2 人於警詢時均供稱為渠等所有等語（見偵查卷宗第
    25頁、第35頁），惟均係一般日常生活所使用之物品，非屬
    專供犯罪所用之物，爰不予宣告沒收，附此敘明。
據上論斷，應依刑事訴訟法第299 條第1 項前段、第300 條，刑
法第28條、第325 條第1 項、第47條第1 項、第51條第5 款，判
決如主文。
本案經檢察官張世聰到庭執行職務。
中    華    民    國    98    年    11    月     5    日
                  刑事第九庭審判長法  官  白光華
                                  法  官  楊志雄
                                  法  官  賴彥魁
上列正本證明與原本無異。
如不服本判決，應於判決送達後10日內，向本院提出上訴書狀，
並應敘述具體理由；其未敘述上訴理由者，應於上訴期間屆滿後
20日內向本院補提理由書（均須按他造當事人之人數附繕本），
「切勿逕送上級法院」。
                                  書記官  楊文祥
中    華    民    國    98    年    11    月     5    日
附錄本案論罪科刑法條全文：
中華民國刑法第325條
意圖為自己或第三人不法之所有，而搶奪他人之動產者，處6 月
以上5 年以下有期徒刑。
因而致人於死者，處無期徒刑或7 年以上有期徒刑，致重傷者，
處3 年以上10年以下有期徒刑。
第1 項之未遂犯罰之。


司法院資訊處製作；財團法人民間司法改革基金會備份。
